臺灣新竹地方法院民事裁定　　　　　　 100年度事聲字第16號
異　議　人　傅梓瑜
上列異議人與相對人溫千慧、唐國豪間因聲請核發支付命令事件
，異議人對於本院司法事務官於民國100年1月21日以100年度司
促字第403號裁定駁回其聲請之終局處分提出異議，本院裁定如
下：
    主  文
原裁定廢棄。
    理  由
一、本件異議意旨略以：緣異議人於民國(下同)99年4月26日在
    奇摩拍賣購買價金新台幣(下同)5,200元之手機乙支，運費
    100元，翌日即於新竹市中華大學內之ATM轉帳5,300元至賣
    家指定之相對人溫千慧帳戶內，惟經過數日仍未收到手機，
    遂前去警局報案，始知遭詐騙集團詐欺，相對人溫千慧、唐
    國豪既為該詐騙集團之人頭帳戶，依法應負連帶清償責任；
    又本件網路詐欺事件之關係地涉及新竹市、臺東縣、屏東縣
    ，倘本院認無管轄權，亦應依法移送至有管轄權之法院，為
    此提出異議等語。
二、按支付命令之聲請，專屬債務人為被告時，依第1條、第2條
    、第6條或第20條規定有管轄權之法院管轄；共同訴訟之被
    告數人，其住所不在一法院管轄區域內者，各該住所地之法
    院俱有管轄權，但依第4條至第19條規定有共同管轄法院者
    ，由該法院管轄；因侵權行為涉訟者，得由行為地之法院管
    轄，民事訴訟法第510條、第20條、第15條分別定有明文。
    故對於數債務人聲請支付命令，各該債務人住所在不同法院
    轄區，惟依民事訴訟法第4條至第20條有共同管轄法院者，
    該共同管轄法院有專屬管轄權。又所謂侵權行為地，凡為一
    部實行行為或其一部行為結果發生之地皆屬之，最高法院56
    年台抗字第369號著有判例可參。
三、據異議人前開異議意旨及所提出之臺灣臺東地方法院檢察署
    檢察官99年度偵字第2120、2232號聲請簡易判決處刑書、臺
    灣臺東地方法院99年度東簡字第456號刑事簡易判決影本形
    式以觀，異議人係主張本件相對人溫千慧先將其在臺灣中小
    企業銀行臺東分行000-0000000000000815號存款帳戶之存摺
    1本及提款卡1張，寄送至臺中市○○區○○路1段65號給假
    冒陳家明之不詳年籍詐欺集團使用，嗣由相對人唐國豪於電
    話中提供上揭帳戶之密碼予姓名、年籍不詳之詐欺集團成員
    ，幫助詐欺集團詐得異議人5,300元，則異議人依共同侵權
    行為之法律關係向本院聲請支付命令，雖債務人等即本件相
    對人溫千慧、唐國豪之住所均不在本院轄區，惟異議人既係
    在新竹市中華大學內之新竹第一信用合作社ATM轉帳，有轉
    帳交易明細影本在卷可參，揆諸前揭規定與說明，新竹市屬
    本件侵權行為地，故依民事訴訟法第510條、第20條、第15
    條規定，本院具有管轄權，則本院司法事務官以本院無管轄
    權裁定駁回聲明人之聲請，尚有未洽，是異議人之異議為有
    理由，爰廢棄原裁定，另為適法之處分。
四、依民事訴訟法第240條之4第3項，裁定如主文。
中    華    民    國    100    年    2    月  24      日
                  民事第二庭    法  官  彭淑苑
以上正本證明與原本無異。
本裁定不得聲明不服。
中    華    民    國    100    年    2    月  24      日
                                書記官  王恬如